臺灣新竹地方法院刑事判決　　　　　　100年度審易字第921號
公　訴　人　臺灣新竹地方法院檢察署檢察官
被　　　告　倪克里
上列被告因竊盜案件，經檢察官提起公訴（100 年度偵字第2288
號），經被告等於本院準備程序中，就被訴事實為有罪之陳述，
經告知被告等簡式審判程序之旨，並聽取檢察官、被告等之意見
後，經本院進行簡式審判程序，本院判決如下：
    主  文
倪克里犯竊盜罪，累犯，處有期徒刑伍月。又犯攜帶兇器竊盜罪
，累犯，處有期徒刑捌月。應執行有期徒刑壹年貳月；並應於刑
之執行前，令入勞動場所強制工作年。
    犯罪事實
一、倪克里前於民國93年間，因竊盜等案件，經本院於96年6 月
    28日以96年度易緝字第17號分別判處有期徒刑8 月、8 月，
    應執行有期徒刑1 年確定；又於96年間，因竊盜等案件，經
    臺灣高雄地方法院於96年9 月12日以96年度易字第2172號分
    別判處有期徒刑4 月、7 月，應執行有期徒刑9 月確定；上
    揭2 案，復經臺灣高雄地方法院於97年4 月28日以97年度聲
    減字第854 號裁定分別減刑為有期徒刑4 月、4 月、2 月及
    3 月又15日，並定應執行有期徒刑11月確定，並於97年10月
    31日縮刑期滿執行完畢。
二、詎倪克里不知悔改，基於意圖為自己不法所有之竊盜犯意，
    於100年1月9日凌晨3時47分許，在新竹市○○區○○路48號
    玄奘大學內，徒手將蔡宏澤所管理之生活廣場上圖書部之電
    動玻璃門扳開後進入圖書部內，在櫃臺下方抽屜內，竊取現
    金新臺幣（下同）1, 500元，得手後立即逃逸，所得供給花
    用殆盡。嗣經蔡宏澤發現遭竊，報警處理，並提供圖書部內
    監視錄影器畫面，始循線查悉上情。
三、倪克里不知悔改，另基於意圖為自己不法所有之竊盜犯意，
    於100 年1 月10日凌晨4 時25分許，步行進入在新竹市○○
    區○○街306 號元培科技大學內，持客觀上足以對人之生命
    、身體構成威脅，可供兇器使用之一字起子1 支【為本院10
    0 年度審易字第261 號刑事案件扣押，並經臺灣新竹地方法
    院檢察署檢察官100 年9 月16日竹檢家制字第28840 號扣押
    （沒收）物品處分命令執行沒收在案】，撬開蕭明珍所管理
    位在光恩樓地下一樓之元培書城電動玻璃門縫後進入，在櫃
    臺下方抽屜內，竊取現金300 餘元，得手後立即逃逸，所得
    供給花用殆盡。嗣經蕭明珍發現遭竊，報警處理，並提供監
    視錄影器畫面，始循線查悉上情。
四、案經蔡宏澤、蕭明珍訴由新竹市警察局第三分局報告臺灣新
    竹地方法院檢察署檢察官偵查起訴。
    理    由
一、程序部分：
    按除被告所犯為死刑、無期徒刑、最輕本刑為3 年以上有期
    徒刑之罪或高等法院管轄第一審案件者外，於前條第1 項程
    序進行中，被告先就被訴事實為有罪之陳述時，審判長得告
    知被告簡式審判程序之旨，並聽取當事人、代理人、辯護人
    及輔佐人之意見後，裁定進行簡式審判程序，刑事訴訟法第
    273 條之1 第1 項定有明文。本件被告倪克里所犯係死刑、
    無期徒刑、最輕本刑為3 年以上有期徒刑以外之罪，渠等於
    準備程序中就被訴事實為有罪之陳述，經告知簡式審判程序
    之旨，並聽取公訴人及被告倪克里之意見後，本院認為適宜
    進行簡式審判程序，合先敘明。
二、認定被告倪克里犯行所憑之各項證據：
（一）被告倪克里於警詢、檢察事務官詢問中之供述及本院準備
      程序、簡式審判程序時之自白。其稱：伊於100 年1 月9
      日凌晨3 、4 時，從新竹市○○區○○路48號玄奘大學之
      側門進入校區內，在生活廣場上圖書部，用手扳開電動玻
      璃門後進入圖書部內，在櫃臺下方抽屜內，竊取一些紙鈔
      和硬幣；又於100 年1 月10日凌晨4 時許，步行進入在新
      竹市○○區○○街306 號元培科技大學內，用自備之一字
      起撬開文具部動玻璃門縫後進入，在櫃臺下方抽屜內，竊
      取現金300 餘元，所竊得之現金都已經花完了等語（見偵
      查卷第6 至9 、86至88、99、100 頁，本院卷第25至29頁
      ）。
（二）被害人蔡宏澤於警詢中之證供。其稱：他是玄奘大學生活
      廣場的經理，於100 年1 月9 日上午10時許，他接到玄奘
      大學生活廣場自助餐廳老闆的電話，告知餐廳門被撞開，
      他於同日下午2 時回學校查看，發現圖書部自動門被撬開
      ，損失現金1,500 元，圖書部之監視錄影器錄到在100 年
      1 月9 日凌晨3 時47分有人進入圖書部等語（見偵查卷第
      18 至20 頁）。
（三）告訴人蕭明珍於警詢中之證供。其稱：她是元培科技大學
      總務處事務組組長，於100 年1 月10日上午7 時40分許，
      學校管理學院院長發現學校有人侵入，立刻通知她，發現
      光恩樓地下一樓之元培書城自動門被撬開，損失現金300
      餘元，元培書城之監視錄影器錄到在100 年1 月9 日凌晨
      4 時25分有人破壞電動門進入等語（見偵查卷第24至26頁
      ）。
（四）被害人蔡宏澤提供之玄奘大學生活廣場圖書部監視錄影器
      畫面翻拍照片17張（見偵查卷第102至110頁）。
（五）綜上，本件事證業臻明確，被告倪克里上揭犯行至堪認定
      ，均應依法予以論科。
三、新舊法比較：查被告倪克里如犯罪事實（三）之行為後，刑
    法第321 條於100 年1 月10日修正，於同年1 月26日公布，
    並自同年1 月28日施行，修正前刑法第321 條之法定刑原為
    「6 月以上、5 年以下有期徒刑」，修正後變更為「6 月以
    上、5 年以下有期徒刑，得併科新臺幣10萬元以下罰金」；
    若適用舊法，刑度為有期徒刑6 月以上、5 年以下，若適用
    新法，刑度為有期徒刑6 月以上，5 年以下，尚得併科10萬
    元以下之罰金，顯見適用舊法較有利於被告倪克里，是本件
    經比較新舊法，依刑法第2 條第1 項前段規定，應適用被告
    倪克里行為時即修正前之刑法第321 條予以論處。
四、論罪科刑：
（一）論罪：
  １、按所謂兇器，其種類並無限制，凡客觀上足對人之生命、
      身體、安全構成威脅，具有危險性之兇器均屬之，且祇須
      行竊時攜帶此種具有危險性之兇器為已足，並不以攜帶之
      初有行兇之意圖為必要（最高法院79年度臺上字第5253號
      判例意旨參照）。又刑法第321條第1項第2款所謂之門扇
      、牆垣或其他安全設備，應係指為保護住宅或有人居住之
      建築物之安全而裝設，故該條款所謂之安全設備，是自必
      與住宅或有人居住之建築物有關者，始屬之（臺灣高等法
      院暨所屬法院99年法律座談會刑事類提案第8號審查意見
      參照），大學內之圖書、文具販賣處既非住宅亦非有人居
      住之建築物，則該圖書、文具販賣處之電動玻璃門，即非
      該款所稱之門扇。本件被告倪克里徒手扳撬玄奘大學圖書
      文具販賣處之電動玻璃門而進入其內，竊取被害人蔡宏澤
      管領之櫃臺下方抽屜內現金，核其所為，係犯刑法第320
      條第1 項之竊盜罪。而被告倪克里另持客觀上足以對人之
      生命、身體之安全構成威脅，且具有危險性而屬兇器之一
      字起子1 支，撬開元培科技大學之圖書文具販賣處之電動
      玻璃門而進入其內，竊取告訴人蕭明珍管領之櫃臺下方抽
      屜內現金，核其所為，則係犯刑法第321 條第1 項第3 款
      之攜帶兇器加重竊盜罪。
  ２、數罪併罰：又被告倪克里所犯上開1 次普通竊盜犯行及1
      次加重竊盜犯行，其犯意各別，時間、地點相異，被害人
      亦不相同，自應予分別論罪，合併處罰。
（二）累犯：被告倪克里前於93年間，因竊盜等案件，經本院於
      96年6 月28日以96年度易緝字第17號分別判處有期徒刑8
      月、8 月，應執行有期徒刑1 年確定；又於96年間，因竊
      盜等案件，經臺灣高雄地方法院於96年9 月12日以96年度
      易字第2172號分別判處有期徒刑4 月、7 月，應執行有期
      徒刑9 月確定；上揭2 案，復經臺灣高雄地方法院於97年
      4 月28日以97年度聲減字第854 號裁定分別減刑為有期徒
      刑4 月、4 月、2 月及3 月又15日，並定應執行有期徒刑
      11月確定，並於97年10月31日縮刑期滿執行完畢等情，有
      臺灣高等法院被告前案紀錄表1 份在卷可稽，是被告倪克
      里前受有期徒刑執行完畢，於5 年以內故意再犯本件最重
      本刑為有期徒刑以上之2 罪，均為累犯，均應依刑法第47
      條第1 項之規定加重其刑。
（三）量刑：爰審酌被告倪克里除有上開構成累犯事由之前案紀
      錄外，另有侵占罪及多次之竊盜罪等刑事前科；又被告倪
      克里正值壯年，竟不思守法自制，循正當途徑獲取所需，
      猶為貪圖一己之私，竊取被害人蔡宏澤、告訴人蕭明珍所
      管領之學校內圖書文具販賣處之現金，供己花用，顯見被
      告倪克里法治觀念薄弱，所為實不足取，惟念伊犯後坦承
      犯行不諱，態度尚可，犯罪手法亦屬平和，所竊財產價值
      非鉅，兼衡渠等犯罪之動機、目的、手段、智識程度等一
      切情狀，分別量處如主文所示之刑，併定其應執行之刑，
      以示懲儆。
（四）強制工作
  １、按竊盜犯及與竊盜案件有關之贓物犯，其保安處分之宣告
      及執行，依本條例（指竊盜犯贓物犯保安處分條例，下同
      ）；本條例未規定者，適用刑法及其他法律之規定，竊盜
      犯贓物犯保安處分條例第1 條即有明定。又按竊盜犯贓物
      犯保安處分條例，為刑法有關保安處分規定之特別法，最
      高法院85年度臺非字第276 號、97年度台上字第4308號分
      別著有裁判可資參照。而且刑法第90條第1項 規定對於「
      有犯罪之習慣或因遊蕩或懶惰成習而犯罪者，於刑之執行
      前，令入勞動場所，強制工作。」之宣付強制工作處分之
      要件，與竊盜犯贓物犯保安處分條例第3 條所定之有犯罪
      之習慣者之要件，並無不同，揆諸上開說明，自應優先適
      用屬特別法之竊盜犯贓物犯保安處分條例之規定，先予敘
      明。
  ２、次按「十八歲以上之竊盜犯、贓物犯，有犯罪之習慣者，
      得於刑之執行前，令入勞動場所強制工作。」竊盜犯贓物
      犯保安處分條例第三條第一項定有明文。而保安處分係針
      對受處分人將來之危險性所為之處置，以達教化、治療之
      目的，為刑罰之補充制度。現行刑法採刑罰與保安處分雙
      軌制，係在維持行為責任之刑罰原則下，為協助行為人再
      社會化之功能，以及改善行為人潛在之危險性格，期能達
      成根治犯罪原因、預防犯罪之特別目的。是保安處分中之
      強制工作，旨在對嚴重職業性犯罪及欠缺正確工作觀念或
      無正常工作因而犯罪者，強制其從事勞動，學習一技之長
      及正確之謀生觀念，使其日後重返社會，能適應社會生活
      。竊盜犯贓物犯保安處分條例第3 條第1 項規定，即係本
      於保安處分應受比例原則之規範，使保安處分之宣告，與
      行為人所為行為之嚴重性、行為人所表現之危險性及對於
      行為人未來行為之期待性相當之意旨而制定，而由法院視
      行為人之危險性格，決定應否令入勞動處所強制工作，以
      達預防之目的。
  ３、經查：被告倪克里正值壯年，卻未盡其力於正途，除有犯
      罪事實欄所載構成累犯事由之竊盜案件前科紀錄外，另
      前於72年間，因竊盜案件，經臺灣臺北地方法院於72年10
      月27日以72年度易緝字607 號判決判處有期徒刑1 年2 月
      確定，於75年1 月4 日縮刑期滿執行完畢；又於78年間
      ，因竊盜罪案件，經臺灣臺中地方法院於78年11月30日以
      78年度訴字第1555號判決判處有期徒刑1 年4 月，復經同
      院於80年1 月1 日以80年度聲減字第75號裁定減為有期徒
      刑8 月確定，於80年1 月1 日執行完畢；復於80年間，
      再因竊盜等案件，經臺灣臺南地方法院於80年6 月20日以
      80年度易字第1640號判決判處有期徒刑1 年2 月、4 月、
      拘役20日，應執行有期徒刑1 年4 月、拘役20日，於84年
      8 月31日縮短刑期假釋出監；仍於84年間，同因竊盜罪
      案件，經臺灣桃園地方法院於85年4 月8 日以84年度易字
      第5160號判決判處有期徒刑1 年4 月確定，於89年縮短刑
      期假釋出監；再於91年間，因竊盜罪等案件，經本院於
      81年11月29日以91年度易字第863 號判決判處有期徒刑7
      月、7 月，應執行有期徒刑1 年確定，於92年10月29日縮
      刑期滿執行完畢等情，可徵被告倪克里雖前已因竊盜犯行
      ，5 度經法院判處有期徒刑並經入監執行完畢，但卻未能
      藉此矯正其犯行；再者，被告倪克里於上開構成累犯之案
      件執行完畢後迄今，又先後犯如附表編號１至２２所示之
      竊盜犯行，又除其中編號１５之犯行外，其餘犯罪時間皆
      係自99年2 月9 日起至10 0年1 月29日止，又其中自99年
      11 月1日至100 年1 月29日短短3 個月時間，被告倪克里
      就犯如附表５至１４、１８、２１及２２所示之13起竊盜
      犯行，更可證被告倪克里顯有竊盜之習慣，前述數次之入
      監執行方式，並無法徹底戒除竊盜惡習，是以，自應藉由
      積極勞動之工作環境，使其等培養勤奮任事、樂觀進取之
      態度，以準備重返現實社會，足認有矯治其等惡習、培育
      其等正確觀念、性格，俾其等能於將來刑滿重返社會時，
      不再重蹈覆轍，並獲新生之必要，是就被告倪克里犯罪行
      為之嚴重性、犯罪手段所表現之危險性及對其等將來行為
      之期待性綜合觀之，實有必要令入勞動處所施以強制工作
      ，爰依竊盜犯贓物犯保安處分條例第3 條第1 項、第4 條
      、第5 條第1 項前段之規定，諭知於刑之執行前，令被告
      倪克里入勞動場所強制工作3 年。
（五）不另為沒收之諭知：被告倪克里持供犯如犯罪事實三所示
      加重竊盜犯行所用之一字起子1 支，被告倪克里於本院簡
      式審判程序中供承為其所有，並經他案扣押（見本院卷第
      29頁），查上開一字起子1 支業經本院100 年度審易字第
      261 號刑事案件扣案並判決宣告沒收，且經臺灣新竹地方
      法院檢察署檢察官100 年9 月16日竹檢家制字第28840 號
      扣押（沒收）物品處分命令執行沒收在案，有上開處分命
      令1 紙附卷可參，是針對本件加重竊盜犯行部分，不另為
      沒收之宣告，附此敘明。
據上論斷，應依刑事訴訟法第273條之1第1 項、第299條第1項前
段，刑法第2 條第1 項前段、第320 條第1 項、修正前321 條第
1 項第3 款、第47條第1 項、第51條第5 款，刑法施行法第1 條
之1 第1 項、第2 項前段，竊盜犯贓物犯保安處分條例第3 條第
1 項、第4 條、第5 條第1 項前段，判決如主文。
本案經檢察官洪期榮到庭執行職務。
中    華    民    國    100    年    11    月    8    日
                    刑事第九庭法  官  劉兆菊
以上正本證明與原本無異。
如不服本判決應於收受本判決後10日內向本院提出上訴書狀，上
訴書狀應敘述具體理由。上訴書狀未敘述上訴理由者，應於上訴
期間屆滿後20日內補提理由書狀於本院「切勿逕送上級法院」。
中    華    民    國    100    年    11    月    8    日
                              書記官  許榮成
附錄本案論罪科刑法條：
中華民國刑法第320條
意圖為自己或第三人不法之所有，而竊取他人之動產者，為竊盜
罪，處5年以下有期徒刑、拘役或5百元以下罰金。
意圖為自己或第三人不法之利益，而竊佔他人之不動產者，依前
項之規定處斷。
前二項之未遂犯罰之。
中華民國刑法第321條
（加重竊盜罪）
犯竊盜罪而有左列情形之一者，處 6 月以上、 5 年以下有期徒
刑：
一、於夜間侵入住宅或有人居住之建築物、船艦或隱匿其內而犯
    之者。
二、毀越門扇、牆垣或其他安全設備而犯之者。
三、攜帶兇器而犯之者。
四、結夥三人以上而犯之者。
五、乘火災、水災或其他災害之際而犯之者。
六、在車站或埠頭而犯之者。
  項之未遂犯罰之。
 附表
┌──┬────┬────────────┬──────────┬──────────────┐
│編號│犯罪時間│犯罪事實要旨            │判決日期及審理法院、│主文罪名及宣告刑主刑部分    │
│    │        │                        │案號                │                            │
├──┼────┼────────────┼──────────┼──────────────┤
│ １ │99年3月 │在彰化縣彰化市○○○路1 │經臺灣彰化地方法院於│倪克里竊盜，累犯，處有期徒刑│
│    │20日凌晨│號之被害人林春綢所經營之│100年2月25日以100年 │伍月，如易科罰金，以新臺幣壹│
│    │零時許  │全家便利商店，趁大門未鎖│度易緝字第7號       │仟元折算壹日。              │
│    │        │而推開大門入內，徒手竊取│                    │                            │
│    │        │櫃檯內之現金23,890元。  │                    │                            │
│    │        │                        │                    │                            │
├──┼────┼────────────┼──────────┼──────────────┤
│ ２ │99年5月2│在臺北市○○區○○路2段 │經本院於100年3月11日│倪克里犯踰越安全設備竊盜罪，│
│    │9日凌晨3│64號國立政治大學校園內，│以99年度審易字第538 │累犯，處有期徒刑捌月。      │
│    │、4時許 │踰越校園餐廳之安全設備即│號                  │                            │
│    │        │窗戶後侵入該處，竊取馬德│                    │                            │
│    │        │芳所有放置在該餐廳辦公室│                    │                            │
│    │        │之汽車鑰匙1支，再至餐廳 │                    │                            │
│    │        │外停車場，以該支鑰匙開啟│                    │                            │
│    │        │馬德芳所有之車牌號碼3802│                    │                            │
│    │        │—LU號自用小客車車門，發│                    │                            │
│    │        │動引擎竊取上開自用小客車│                    │                            │
│    │        │。                      │                    │                            │
├──┼────┼────────────┼──────────┼──────────────┤
│ ３ │99年9月1│在新竹縣新豐鄉○○路1號 │經本院於100年4月25日│倪克里犯攜帶兇器竊盜罪，累犯│
│    │6日凌晨 │明新科技大學附設而非屬住│以100年度審易字第231│，處有期徒刑玖月。          │
│    │4時25分 │宅或有人居住建築物之萊爾│號                  │                            │
│    │許      │富便利商店前，從店外拉起│                    │                            │
│    │        │未上鎖之鐵門後，再持其所│                    │                            │
│    │        │有客觀上足供兇器使用之一│                    │                            │
│    │        │字起子（未扣案）撬開玻璃│                    │                            │
│    │        │門之門鎖，進入該商店內竊│                    │                            │
│    │        │取收銀台現金3,000元得手 │                    │                            │
│    │        │。                      │                    │                            │
│    │        │                        │                    │                            │
├──┼────┼────────────┼──────────┼──────────────┤
│ ４ │99年2月 │在新竹縣新豐鄉○○路1 號│經本院於100年5月20日│倪克里犯攜帶兇器竊盜罪，累犯│
│    │9日凌晨4│明新科技大學風崗運動休閒│以100年度審易字第261│，處有期徒刑捌月。          │
│    │時許    │中心保齡球館，徒手開啟前│號                  │                            │
│    │        │揭保齡球館未上鎖之電動門│                    │                            │
│    │        │後進入，並持其所有客觀上│                    │                            │
│    │        │足以對人之生命、身體造成│                    │                            │
│    │        │危害，可供作為兇器使用之│                    │                            │
│    │        │一字起子1支，破壞保齡球 │                    │                            │
│    │        │館櫃臺抽屜鎖頭後，竊取抽│                    │                            │
│    │        │屜內現金700元。         │                    │                            │
├──┼────┼────────────┼──────────┼──────────────┤
│ ５ │99年11月│在新竹縣新豐鄉○○路202 │經本院於100年5月20日│倪克里犯攜帶兇器踰越安全設備│
│    │1日凌晨 │號新豐火車站之OK便利商店│以100年度審易字第261│竊盜罪，累犯，處有期徒刑捌月│
│    │2時許   │，攀爬踰越前揭便利商店未│號                  │。                          │
│    │        │上鎖之氣窗之安全設備後進│                    │                            │
│    │        │入店內，並持上述之一字起│                    │                            │
│    │        │子1支，破壞收銀機，竊取 │                    │                            │
│    │        │收銀機內現金1000元。    │                    │                            │
├──┼────┼────────────┼──────────┼──────────────┤
│ ６ │99年11月│在新竹縣湖口鄉○○路○段 │經本院於100年5月20日│倪克里犯攜帶兇器毀越門扇竊盜│
│    │1日凌晨3│530號中國科技大學內全家 │以100年度審易字第261│，累犯，處有期徒刑捌月。    │
│    │時45分許│便利商店，持上述之一字起│號                  │                            │
│    │        │子1支，從店外破壞前揭便 │                    │                            │
│    │        │利商店玻璃門之門鎖後，進│                    │                            │
│    │        │入店內，竊取收銀機內現金│                    │                            │
│    │        │6000 元。               │                    │                            │
├──┼────┼────────────┼──────────┼──────────────┤
│ ７ │99年11月│在新竹市○○路521 號新竹│經本院於100年5月20日│倪克里犯攜帶兇器毀越門扇竊盜│
│    │8日凌晨3│教育大學內萊爾富便利商店│以100年度審易字第261│，累犯，處有期徒刑捌月。    │
│    │時57分許│持上述之一字起子1 支，從│號                  │                            │
│    │        │店外破壞前揭便利商店玻璃│                    │                            │
│    │        │門之門鎖後，進入店內，竊│                    │                            │
│    │        │取收銀機內現金8000元。  │                    │                            │
├──┼────┼────────────┼──────────┼──────────────┤
│ ８ │99年11月│在新竹市○○路61號曙光女│經本院於100年5月20日│倪克里犯竊盜罪，累犯，處有期│
│    │15日凌晨│中內萊爾富便利商店，徒手│以100年度審易字第261│徒刑伍月。                  │
│    │5時5分許│開啟未上鎖之前揭便利商店│號                  │                            │
│    │        │玻璃門後，進入店內，竊取│                    │                            │
│    │        │收銀機內現金400元。     │                    │                            │
├──┼────┼────────────┼──────────┼──────────────┤
│ ９ │99年11月│在新竹市○○路○ 段153號 │經本院於100年5月20日│倪克里犯竊盜未遂罪，累犯，處│
│    │20日凌晨│光復中學內萊爾富便利商店│以100年度審易字第261│期徒刑肆月。                │
│    │3時45分 │，徒手開啟未上鎖之前揭便│號                  │                            │
│    │許      │利商店玻璃門後，進入店內│                    │                            │
│    │        │搜尋財物而著手竊盜行為，│                    │                            │
│    │        │惟因觸動保全警鈴，倪克里│                    │                            │
│    │        │因擔心遭查獲，遂匆忙離去│                    │                            │
│    │        │而未遂。                │                    │                            │
├──┼────┼────────────┼──────────┼──────────────┤
│１０│99年12月│在新竹縣新豐鄉○○路1號 │經本院於100年5月20日│倪克里犯攜帶兇器竊盜罪，累犯│
│    │21日凌晨│明新科技大學風崗運動休閒│以100年度審易字第261│，處有期徒刑捌月。          │
│    │3時40分 │中心保齡球館，徒手開啟前│號                  │                            │
│    │許      │揭保齡球館未上鎖之電動門│                    │                            │
│    │        │進入，並持一字起子1支， │                    │                            │
│    │        │破壞保齡球館櫃臺抽屜鎖頭│                    │                            │
│    │        │後，竊取抽屜內現金2000元│                    │                            │
│    │        │。                      │                    │                            │
├──┼────┼────────────┼──────────┼──────────────┤
│１１│100年1月│在新竹縣湖口鄉○○路○段 │經本院於100年5月20日│倪克里犯攜帶兇器竊盜罪，累犯│
│    │3日凌晨 │530號中國科技大學內全家 │以100年度審易字第261│，處有期徒刑捌月。          │
│    │4時57分 │便利商店，持一字起子1支 │號                  │                            │
│    │許      │，從店外破壞前揭便利商店│                    │                            │
│    │        │，進入店內，竊取收銀機內│                    │                            │
│    │        │現金5000 元。           │                    │                            │
├──┼────┼────────────┼──────────┼──────────────┤
│１２│100年1月│在新竹縣新豐鄉○○路1號 │經本院於100年5月20日│倪克里犯攜帶兇器竊盜罪，累犯│
│    │17日凌晨│明新科技大學風崗運動休閒│以100年度審易字第261│，處有期徒刑捌月。          │
│    │4時許   │中心游泳館，徒手開啟未上│號                  │                            │
│    │        │鎖之前揭游泳館之側門進入│                    │                            │
│    │        │，並持一字起子1支，破壞 │                    │                            │
│    │        │游泳館辦公桌抽屜鎖頭後，│                    │                            │
│    │        │竊取抽屜內現金2000元。  │                    │                            │
│    │        │                        │                    │                            │
├──┼────┼────────────┼──────────┼──────────────┤
│１３│100年1月│在新竹縣新豐鄉○○路117 │經本院於100年5月20日│倪克里犯攜帶兇器竊盜罪，累犯│
│    │28日凌晨│號安鈺牙醫診所，徒手開啟│以100年度審易字第261│，處有期徒刑捌月。          │
│    │5時7分許│前揭牙醫診所未上鎖之後門│號                  │                            │
│    │        │後進入，並持一字起子1 支│                    │                            │
│    │        │，破壞辦公桌抽屜鎖頭後，│                    │                            │
│    │        │竊取抽屜內現金12000元。 │                    │                            │
│    │        │                        │                    │                            │
├──┼────┼────────────┼──────────┼──────────────┤
│１４│100年1月│在新竹縣新豐鄉○○路76號│經本院於100年5月20日│倪克里犯攜帶兇器毀越安全設備│
│    │29日凌晨│信聯五金百貨店，持剪刀1 │以100年度審易字第261│竊盜罪，累犯，處有期徒刑捌月│
│    │4 時許  │支，破壞前揭百貨店後方屬│號                  │。                          │
│    │        │安全設備之鐵皮牆面後，進│                    │                            │
│    │        │入屋內，竊取櫃臺抽屜內現│                    │                            │
│    │        │金6000元。              │                    │                            │
├──┼────┼────────────┼──────────┼──────────────┤
│１５│98年3月 │在嘉義縣嘉義大學蘭潭校區│經本院於100年7月15日│倪克里犯竊盜罪，累犯，處有期│
│    │間某日  │內麗文書局內，以不明物體│以100年度審易字第503│徒刑柒月。                  │
│    │        │打破後門右側玻璃窗後，徒│號                  │                            │
│    │        │手竊取店內櫃台下方紙箱內│                    │                            │
│    │        │之現金22,400元。        │                    │                            │
│    │        │                        │                    │                            │
├──┼────┼────────────┼──────────┼──────────────┤
│１６│99年6月 │在宜蘭縣礁溪鄉○○路160 │經本院於100年7月15日│倪克里犯攜帶兇器竊盜，累犯，│
│    │19日凌晨│號佛光大學附設萊爾富超商│以100年度審易字第503│處有期徒刑玖月。            │
│    │0時5分許│佛光店及唐山書坊佛光店內│號                  │                            │
│    │        │，以自備足供兇器使用之螺│                    │                            │
│    │        │絲起子1 把，撬開超商喇叭│                    │                            │
│    │        │鎖，竊取收銀台內現金11, │                    │                            │
│    │        │000元，並撬開書坊門框， │                    │                            │
│    │        │竊取收銀台內之現金9,800 │                    │                            │
│    │        │元。                    │                    │                            │
│    │        │                        │                    │                            │
├──┼────┼────────────┼──────────┼──────────────┤
│１７│99年10月│在新北市淡水區真理大學內│經本院於100年7月15日│倪克里犯攜帶兇器竊盜，累犯，│
│    │凌晨1時5│萊爾富超商內，以自備足供│以100年度審易字第503│處有期徒刑玖月。            │
│    │許      │兇器使用之螺絲起子1把， │號                  │                            │
│    │        │先由超商旁未上鎖之小門進│                    │                            │
│    │        │入該店後方，撬開超商後方│                    │                            │
│    │        │鐵皮後進入儲藏室，再走入│                    │                            │
│    │        │賣場，撬開抽屜，竊取抽屜│                    │                            │
│    │        │內之現金約20,000元，及價│                    │                            │
│    │        │值約1、2,000元之IC電話卡│                    │                            │
│    │        │、郵票、悠遊卡等財物。  │                    │                            │
├──┼────┼────────────┼──────────┼──────────────┤
│１８│100 年1 │在新竹縣芎林鄉○○路1號 │經本院於100年8月10日│倪克里犯攜帶兇器竊盜罪，累犯│
│    │月10日凌│之大華技術學院內，持在學│以100年度審易字第580│，處有期徒刑拾月。          │
│    │晨3時許 │校外面樓梯處撿拾之長約20│號                  │                            │
│    │        │公分、厚約1公分，客觀上 │                    │                            │
│    │        │足以對人之生命、身體構成│                    │                            │
│    │        │威脅，可供兇器使用之鐵條│                    │                            │
│    │        │1支，撬擊萊爾富便利商店 │                    │                            │
│    │        │之電動門下方軌道處，致該│                    │                            │
│    │        │電動門脫軌後，從該處進入│                    │                            │
│    │        │上開便利商店內，從櫃臺邊│                    │                            │
│    │        │之抽屜內竊取現金200元及 │                    │                            │
│    │        │IC電話卡2張。           │                    │                            │
├──┼────┼────────────┼──────────┼──────────────┤
│１９│99年3月1│在新北市○○區○○路151 │經本院於100年8月10日│倪克里犯踰越安全設備竊盜罪，│
│    │5日凌晨 │號淡江大學會文1樓，由林 │以100年度審易字第804│累犯，處有期徒刑玖月。      │
│    │1時45分 │子傑經營、蔡育峰擔任店長│號                  │                            │
│    │許      │之「月亮咬一口」麵包店，│                    │                            │
│    │        │以徒手推開該店側面窗戶後│                    │                            │
│    │        │自窗戶進入店內，竊取收銀│                    │                            │
│    │        │台下方硬幣約11,000元。  │                    │                            │
│    │        │                        │                    │                            │
├──┼────┼────────────┼──────────┼──────────────┤
│２０│99年7月 │在臺北市○○○路1之20號 │經本院於100年8月10日│倪克里犯毀越安全設備竊盜罪，│
│    │22日晚上│陽明山國家公園管理處販賣│以100年度審易字第804│累犯，處有期徒刑玖月。      │
│    │9時許   │部，以徒手強行推開氣窗至│號                  │                            │
│    │        │扣鎖折斷加以毀壞後，自氣│                    │                            │
│    │        │窗進入，嗣並徒手打開收銀│                    │                            │
│    │        │機竊取其內紙鈔及硬幣約  │                    │                            │
│    │        │5,000至6,000元。        │                    │                            │
├──┼────┼────────────┼──────────┼──────────────┤
│２１│99年11月│在苗栗縣頭份鎮○○路11號│經本院於100年8月10日│倪克里犯竊盜罪，累犯，處有期│
│    │14日凌晨│之親民技術學院內，由黃梅│以100年度審易字第804│徒刑柒月。                  │
│    │0時許   │鳳擔任店長之萊爾富便利商│號                  │                            │
│    │        │店，以徒手打開該店後門後│                    │                            │
│    │        │走入店內，徒手竊取收銀機│                    │                            │
│    │        │內紙鈔及硬幣約15,000元及│                    │                            │
│    │        │監視錄影帶1捲等物。     │                    │                            │
├──┼────┼────────────┼──────────┼──────────────┤
│２２│100年1月│在新竹市○○街1之1 號韓 │經本院於100年8月10日│倪克里犯毀越安全設備竊盜罪，│
│    │22日凌晨│汝所經營之某自營商店，自│以100年度審易字第804│累犯，處有期徒刑玖月。      │
│    │2、3時許│該店旁小巷潛至該店側面，│號                  │                            │
│    │        │以徒手將牆面上所安裝屬於│                    │                            │
│    │        │安全設備之鐵皮拉開破壞後│                    │                            │
│    │        │進入，徒手竊取收銀機下方│                    │                            │
│    │        │抽屜內現金約13,000元。  │                    │                            │
└──┴────┴────────────┴──────────┴──────────────┘